臺灣苗栗地方法院刑事判決　　　　　　　　　　　　　　九十年度易字第七六七號
　　公　訴　人　臺灣苗栗地方法院檢察署檢察官
　　被　　　告　乙○○
右列被告因竊盜案件，經檢察官提起公訴（九十年度偵字第三九五三號），本院判決
如左：
    主  文
乙○○共同攜帶兇器竊盜，累犯，處有期徒刑拾月。扣案之破壞剪壹支沒收。
    事  實
一、乙○○曾因恐嚇案件，經法院判處有期徒刑七月，緩刑二年，嗣經撤銷緩刑確定
    ，甫於民國（下同）八十五年九月一日執行完畢，猶不知悔改。復夥同甲○○（
    另行審結）基於意圖為自己不法所有之共同犯意聯絡，於九十年八月十四日十四
    時許，由甲○○駕駛車牌號碼ＭＨ—一○四七號自用小客車、搭載乙○○，前往
    位於新竹市○○路○段九一二巷底之中國石油股份有限公司（下稱中油公司）青
    草湖礦場香山站內，先由甲○○、乙○○二人協力掀起鐵蓋，繼之由甲○○持客
    觀上足供兇器使用之破壞剪一支，竊取中油公司所有之約一點五公尺長重約一百
    六十公斤、市價約值新台幣（下同）二十萬元之電纜線，得手後放置於車號ＭＨ
    —一○四七之車內。嗣於同日十八時四十分許，乙○○與甲○○在苗栗縣頭份鎮
    蘆竹里一鄰一之一號前兜售竊得之電纜線時，為警當場查獲，並扣得破壞剪一支
    。
二、案經丙○○訴由苗栗縣警察局頭份分局報請臺灣苗栗地方法院檢察署檢察官偵查
    起訴。
    理  由
一、訊之被告乙○○固不否認曾於右開時地與被告甲○○同赴中油青草湖礦場香山站
    、並協助同案被告甲○○掀起鐵蓋等情，唯矢口否認有何共同竊盜犯行，辯稱：
    伊有到現場但未行竊，係同案被告甲○○自車內取出破壞剪剪電纜線，伊真的不
    知道甲○○要去偷電纜線云云。然查：中油公司青草湖礦場香山站入口處設有鐵
    柵門及圍牆，而被告二人竊取電纜之處所，乃位於該站內部變電箱房，經被告甲
    ○○所指稱掀起之鐵蓋，非經二人合力不能挪動，而經被告甲○○所剪斷置於上
    開車輛內之電纜線，重達約一百六十公斤，此有苗栗縣警察局頭份分局苗份警刑
    字第二二三五八號函、現場圖、現場照片九張及贓物認領保管單等在卷足資佐證
    ，故上開竊盜犯行，自挪動鐵蓋乃至搬運贓物，均顯非一人獨力可為，被告甲○
    ○於偵查中亦供承確實有向被告乙○○說要去偷電纜線，有偵查筆錄附卷可按，
    是被告乙○○上開所辯，顯係卸責之詞，不足採信。此外，復有告訴人即中油公
    司錦青處理廠財產管理員丙○○指訴在卷，並有破壞剪一支扣案及贓物認領保管
    單一紙附卷可稽，被告乙○○之竊盜犯行，堪以認定。
二、核被告乙○○所為，係犯刑法第三百二十一條第一項第三款之加重竊盜罪。被告
    與甲○○二人就上開犯行，有犯意聯絡與行為分擔，均為共同正犯。被告曾因恐
    嚇案件經法院判處有期徒刑七月，緩刑二年，嗣經撤銷緩刑確定，於八十五年九
    月一日執行完畢，此有台灣高等法院檢察署刑案紀錄簡覆表附卷可參，其於五年
    內再犯本件有期徒刑以上之罪，為累犯，依刑法第四十七條之規定，加重其刑。
    爰審酌被告之品行、犯罪之動機、目的、手段、所生之危害及犯罪後之態度等一
    切情狀，量處如主文所示之刑。扣案之破壞剪一支，為共同被告甲○○所有、且
    供犯罪所用之物，業據被告甲○○於偵查中供承在卷，依刑法第三十八條第一條
    第一項第二款之規定，宣告沒收。
三、被告甲○○俟緝獲後再另行審結，附此說明。
據上論斷，應依刑事訴訟法第二百九十九條第一項前段，刑法第二十八條、第三百二
十一條第一項第三款、第四十七條、第三十八條第一項第二款，判決如主文。
本案經檢察官李基彰到庭執行職務
中    華    民    國    九十一      年    九      月    二十六    日
                                    台灣苗栗地方法院刑事第一庭
                                          法  官   林  誌  誠
右正本證明與原本無異。
如不服本判決，應於判決送達後十日內向本院提出上訴狀( 應附繕本 )。
                                          書記官   李達成
中    華    民    國    九十一      年    九      月    二十六    日
附錄論罪科刑法條
刑法第三百二十一條
  犯竊盜罪而有左列情形之一者，處六月以上五年以下有期徒刑：
    一  於夜間侵入住宅或有人居住之建築物、船艦，或隱匿其內而犯之者。
    二  毀越門扇、牆垣或其他安全設備而犯之者。
    三  攜帶兇器而犯之者。
    四  結夥三人以上而犯之者。
    五  乘火災、水災或其他災害之際而犯之者。
    六  在車站、埠頭而犯之者。
  前項之未遂犯罰之。
刑法第三百二十條第一項
  意圖為自己或第三人不法之所有，而竊取他人之動產者，為竊盜罪，處五年以下有
  期徒刑、拘役或五百元以下罰金。
